臺灣高等法院臺中分院刑事裁定　
111年度聲字第1016號
聲  請  人  臺灣高等檢察署臺中檢察分署檢察官
受  刑  人  趙校慶



上列聲請人因受刑人數罪併罰有二裁判以上，聲請定其應執行之
刑（聲請案號：111年度執聲字第464號），本院裁定如下：
    主  文
趙校慶因犯如附表所示各罪所處之刑，應執行有期徒刑伍年貳月
。
    理  由
一、聲請意旨略以：受刑人趙校慶因毒品危害防制條例等數罪，
    先後經判決確定如附表。數罪中雖有刑法第50條第1項但書
    所列情形，惟受刑人已請求檢察官聲請定應執行刑，應依刑
    法第50條第2項、第53條、第51條第5款規定，定其應執行之
    刑，爰依刑事訴訟法第477條第1項聲請裁定等語。
二、按數罪併罰，分別宣告其罪之刑，如宣告多數有期徒刑者，
    於各刑中之最長期以上，各刑合併之刑期以下，定其刑期，
    但不得逾30年，刑法第51條第5款定有明文。次按有刑法第5
    0條第1項但書情形，受刑人請求檢察官聲請定應執行刑者，
    依第51條規定定之，刑法第50條第2項亦有明文。末按法律
    上屬於自由裁量之事項，並非概無法律性之拘束。自由裁量
    係於法律一定之外部性界限內（以定執行刑言，即不得違反
    刑法第51條之規定），使法官具體選擇以為適當之處理；因
    此在裁量時，必須符合所適用之法規之目的。更進一步言，
    須受法律秩序之理念所指導，此亦即所謂之自由裁量之內部
    性界限。關於定應執行之刑，既屬自由裁量之範圍，其應受
    此項內部性界限之拘束，要屬當然（最高法院80年台非字第
    473號判例意旨參照）。
三、經查，受刑人因犯違反毒品危害防制條例等數罪，經臺灣彰
    化地方法院及本院判處如附表所示之刑，有各該案件判決書
    及臺灣高等法院被告前案紀錄表附卷可稽。而受刑人所犯上
    開各罪，有刑法第50條第1項但書所列之不得併合處罰情事
    ，惟經受刑人依刑法第50條第2項規定請求檢察官向本院聲
    請合併定應執行刑，此有「臺灣彰化地方檢察署刑法第50條
    第1項但書案件是否聲請定刑聲請書」在卷可稽。又定應執
    行刑，不僅攸關國家刑罰權之行使，於受刑人之權益亦有重
    大影響，除顯無必要或有急迫情形外，法院於裁定前，允宜
    予受刑人以言詞、書面或其他適當方式陳述意見之機會，程
    序保障更加周全（最高法院110年度台抗大字第489號裁定意
    旨參照）。本院審核相關案卷、聲請人及受刑人之意見，並
    考量自由裁量之範圍應受內部性界限之拘束及不利益變更禁
    止原則，避免本件定應執行刑後反較定應執行刑之前更不利
    於受刑人，復審酌受刑人所犯如附表所示各罪之犯罪時間、
    犯罪態樣、侵害法益種類及責任非難程度等一切情狀，爰定
    其應執行刑如主文所示。
據上論斷，應依刑事訴訟法第477條第1項，刑法第50條第2項、
第53條、第51條第5款，裁定如主文。
中　　華　　民　　國　　111 　年　　5 　　月　　20　　日
            刑事第五庭    審判長法　官  鄭永玉
　　　　　　　　　　　　        法　官  卓進仕
　　　　　　　　　　　　　      法　官  許文碩
以上正本證明與原本無異。
如不服本裁定，應於收受送達後5日內向本院提出抗告書狀（須
附繕本）。因疫情而遲誤不變期間，得向法院聲請回復原狀。
                                書記官  林育萱
　　　　　　　　　　　　　　　　
中　　華　　民　　國　　111 　年　　5 　　月　　20　　日
附表：受刑人趙校慶定應執行刑案件一覽表
編            號          1         2         3 罪            名  毒品危害防制條例 毒品危害防制條例 毒品危害防制條例 宣     告     刑  有期徒刑5月 有期徒刑3年7月 有期徒刑3年7月 犯   罪  日   期  109.04.16 109.02.22 109.02.26 偵查（自訴）機關年  度  案  號  彰化地檢109年度毒偵字第498號 彰化地檢109年度偵字第4370、4722、5334、6049、6250號  最後事實審 法        院 彰化地院 中高分院 中高分院  案        號 109年度簡字第1497號 110年度上訴字第286號 110年度上訴字第286號  判 決  日 期 109.09.11 110.05.05 110.05.05 確定判決 法        院 彰化地院 最高法院 最高法院  案        號 109年度簡字第1497號 110年度台上字第5766號 110年度台上字第5766號  判決確定日期 109.10.20 110.11.18 110.11.18 是否為得易科罰金之案件       得易科      得社勞     不得易科     不得社勞     不得易科     不得社勞 備            註  彰化地檢110年度執歸緝字第1號(已執畢) 彰化地檢110年度執字第4684號 彰化地檢110年度執字第4684號 
編            號          4         5         6 罪            名  毒品危害防制條例 毒品危害防制條例 毒品危害防制條例 宣     告     刑  有期徒刑3年7月 有期徒刑3年7月 有期徒刑3年7月 犯   罪  日   期  109.03.05 109.03.06 109.03.07 偵查（自訴）機關年  度  案  號  彰化地檢109年度偵字第4370、4722、5334、6049、6250號   最後事實審 法        院 中高分院 中高分院 中高分院  案        號 110年度上訴字第286號 110年度上訴字第286號 110年度上訴字第286號  判 決  日 期 110.05.05 110.05.05 110.05.05 確定判決 法        院 最高法院 最高法院 最高法院  案        號 110年度台上字第5766號 110年度台上字第5766號 110年度台上字第5766號  判決確定日期 110.11.18 110.11.18 110.11.18 是否為得易科罰金之案件      不得易科     不得社勞     不得易科     不得社勞     不得易科     不得社勞 備            註  彰化地檢110年度執字第4684號 彰化地檢110年度執字第4684號 彰化地檢110年度執字第4684號 
編            號          7         8         9 罪            名  毒品危害防制條例 毒品危害防制條例 毒品危害防制條例 宣     告     刑  有期徒刑3年7月 有期徒刑3年7月 有期徒刑3年7月 犯   罪  日   期  109.03.08 109.02.23 109.02.24 偵查（自訴）機關年  度  案  號  彰化地檢109年度偵字第4370、4722、5334、6049、6250號   最後事實審 法        院 中高分院 中高分院 中高分院  案        號 110年度上訴字第286號 110年度上訴字第286號 110年度上訴字第286號  判 決  日 期 110.05.05 110.05.05 110.05.05 確定判決 法        院 最高法院 最高法院 最高法院  案        號 110年度台上字第5766號 110年度台上字第5766號 110年度台上字第5766號  判決確定日期 110.11.18 110.11.18 110.11.18 是否為得易科罰金之案件      不得易科     不得社勞     不得易科     不得社勞     不得易科     不得社勞 備            註  彰化地檢110年度執字第4684號 彰化地檢110年度執字第4684號 彰化地檢110年度執字第4684號 
編            號         10         11        12 罪            名  毒品危害防制條例 毒品危害防制條例 毒品危害防制條例 宣     告     刑  有期徒刑3年7月 有期徒刑3年7月 有期徒刑3年7月 犯   罪  日   期  109.02.27 109.03.01 109.03.07 偵查（自訴）機關年  度  案  號  彰化地檢109年度偵字第4370、4722、5334、6049、6250號   最後事實審 法        院 中高分院 中高分院 中高分院  案        號 110年度上訴字第286號 110年度上訴字第286號 110年度上訴字第286號  判 決  日 期 110.05.05 110.05.05 110.05.05 確定判決 法        院 最高法院 最高法院 最高法院  案        號 110年度台上字第5766號 110年度台上字第5766號 110年度台上字第5766號  判決確定日期 110.11.18 110.11.18 110.11.18 是否為得易科罰金之案件      不得易科     不得社勞     不得易科     不得社勞     不得易科     不得社勞 備            註  彰化地檢110年度執字第4684號 彰化地檢110年度執字第4684號 彰化地檢110年度執字第4684號 
編            號         13         14        15 罪            名  毒品危害防制條例 毒品危害防制條例 毒品危害防制條例 宣     告     刑  有期徒刑3年7月 有期徒刑3年7月 有期徒刑3年7月 犯   罪  日   期  109.03.30 109.04.05 109.02.28 偵查（自訴）機關年  度  案  號  彰化地檢109年度偵字第4370、4722、5334、6049、6250號   最後事實審 法        院 中高分院 中高分院 中高分院  案        號 110年度上訴字第286號 110年度上訴字第286號 110年度上訴字第286號  判 決  日 期 110.05.05 110.05.05 110.05.05 確定判決 法        院 最高法院 最高法院 最高法院  案        號 110年度台上字第5766號 110年度台上字第5766號 110年度台上字第5766號  判決確定日期 110.11.18 110.11.18 110.11.18 是否為得易科罰金之案件      不得易科     不得社勞     不得易科     不得社勞     不得易科     不得社勞 備            註  彰化地檢110年度執字第4684號 彰化地檢110年度執字第4684號 彰化地檢110年度執字第4684號 
編            號         16         17        18 罪            名  毒品危害防制條例 毒品危害防制條例 毒品危害防制條例 宣     告     刑  有期徒刑3年7月 有期徒刑3年7月 有期徒刑3年7月 犯   罪  日   期  109.03.01 109.03.14 109.04.15 偵查（自訴）機關年  度  案  號  彰化地檢109年度偵字第4370、4722、5334、6049、6250號   最後事實審 法        院 中高分院 中高分院 中高分院  案        號 110年度上訴字第286號 110年度上訴字第286號 110年度上訴字第286號  判 決  日 期 110.05.05 110.05.05 110.05.05 確定判決 法        院 最高法院 最高法院 最高法院  案        號 110年度台上字第5766號 110年度台上字第5766號 110年度台上字第5766號  判決確定日期 110.11.18 110.11.18 110.11.18 是否為得易科罰金之案件      不得易科     不得社勞     不得易科     不得社勞     不得易科     不得社勞 備            註  彰化地檢110年度執字第4684號 彰化地檢110年度執字第4684號 彰化地檢110年度執字第4684號 
編            號         19         20        21 罪            名  毒品危害防制條例 藥事法 藥事法 宣     告     刑  有期徒刑3年7月 有期徒刑5月 有期徒刑5月 犯   罪  日   期  109.03.13至109.03.14 109.03.25 109.04.04 偵查（自訴）機關年  度  案  號  彰化地檢109年度偵字第4370、4722、5334、6049、6250號   最後事實審 法        院 中高分院 中高分院 中高分院  案        號 110年度上訴字第286號 110年度上訴字第286號 110年度上訴字第286號  判 決  日 期 110.05.05 110.05.05 110.05.05 確定判決 法        院 最高法院 最高法院 最高法院  案        號 110年度台上字第5766號 110年度台上字第5766號 110年度台上字第5766號  判決確定日期 110.11.18 110.11.18 110.11.18 是否為得易科罰金之案件      不得易科     不得社勞     不得易科     得社勞      不得易科     得社勞 備            註  彰化地檢110年度執字第4684號 彰化地檢110年度執字第4683號 彰化地檢110年度執字第4683號 
編            號         22   罪            名  藥事法   宣     告     刑  有期徒刑5月   犯   罪  日   期  109.04.05   偵查（自訴）機關年  度  案  號  彰化地檢109年度偵字第4370、4722、5334、6049、6250號   最後事實審 法        院 中高分院    案        號 110年度上訴字第286號    判 決  日 期 110.05.05   確定判決 法        院 最高法院    案        號 110年度台上字第5766號    判決確定日期 110.11.18   是否為得易科罰金之案件      不得易科     得社勞   備            註  彰化地檢110年度執字第4683號